【裁判字號】    88,上易,2936
【裁判日期】    890202
【裁判案由】    竊盜
【裁判全文】
台灣高等法院台中分院刑事判決                  八十八年度上易字第二九三六號
    上  訴  人
    即  被  告  丙  ○  ○
右列上訴人因竊盜案件，不服台灣彰化地方法院中華民國八十八年九月二十九日第一
審判決（民國八十八年度易字第七二一號；起訴案號：台灣彰化地方法院檢察署八十
七年度偵字第八二四三號），提起上訴，本院判決如左：
    主  文
上訴駁回。
    事實及理由
一、本案經本院審理結果，認第一審判決認事用法及量刑均無不當，應予維持，並引
    用第一審判決書記載之事實、證據及理由（如附件）。
二、被告雖辯稱其又於八十八年八月二十七日二十二時許，在台中市○○區○○路與
    大光街口，竊取郭淑瑜所有之ＧＡ－六一四九號自用小客車一部（即移送原審併
    案之台灣彰化地方法院檢察署八十八年度偵字第八六三號部分），與本案之犯
    行構成連續犯，應論以一罪云云。惟本院認為該案係基於另一竊盜犯意所為，係
    另一之犯罪，其理由同原判決所載。
三、綜上所述，被告上訴意指摘原判決不當云云，請求撤銷改判，並無理由，應予駁
    回。
四、據上論斷，應依刑事訴訟法第三百六十八條、第三百七十三條，判決如主文。
本案經檢察官甲○○到庭執行職務。
中      華      民      國    八十九    年      二      月      二      日
                                  台灣高等法院台中分院刑事第八庭
                                        審判長法  官  羅  得  村
                                              法  官  劉  榮  服
                                              法  官  林  輝  煌
右正本證明與原本無異。
不得上訴。
                                              書記官  劉  恒  宏
中      華      民      國    八十九    年      二      月      二      日
                                                                        Ｄ
臺灣彰化地方法院刑事判決                          八十八年度易字第七二一號
    公  訴  人  臺灣彰化地方法院檢察署檢察官
    被      告  丙  ○  ○  男二十四歲（民國○○○年○月○○○日生）
                            住彰化縣田尾鄉○○村○○路一四二巷三二號（另案
                                                  在臺灣雲林戒治所戒治中）
                            身分證統一編號：Ｚ000000000號
右列被告因竊盜案件，經檢察官提起公訴（八十七年度偵字第八二四三號），本院判
決如左：
    主  文
丙○○連續竊盜，累犯，處有期徒刑壹年陸月。
    事  實
丙○○曾因違反麻醉藥品管理條例案件，經本院判處有期徒刑七月確定，於民國八十
四年五月二十日執行完畢，竟猶不知悔改，復基於意圖為自己不法所有之概括犯意，
先於八十七年八月二十日上午十時許，在彰化縣田中鎮○○路二一０號前，竊取戊○
○所有車牌號碼：ＮＩ－二八七六號，福特牌自用小客車一部供己使用，後因該車汽
油用完，乃將之棄置路旁，僅卸下車牌備用；再於同年月二十三日下午十時十分許，
在彰化縣埔心鄉○○村○○路ＡＢＣ保齡球館停車場內，竊取勝福鞋材有限公司（報
案人：乙○○）所有車牌號碼：ＰＭ－九五一五號，本田雅哥自用小客車一部，並將
車牌卸下丟棄後，改懸前開ＮＩ－二八七六號車牌使用。嗣於八十七年九月九日上午
十一時五十分許，其將該改懸ＮＩ－二八七六號車牌之本田雅哥自用小客車停放於彰
化縣永靖鄉○○村○○路與西門路口之停車場，準備再啟動離去時，當場為警查獲。
案經彰化縣警察局員林分局報請臺灣彰化地方法院檢察署檢察官偵查起訴。
    理  由
一、右開犯罪事實，業據被告丙○○於本院審理中供承不諱，核與被害人戊○○、乙
    ○○於警訊中指陳失竊情節相符，並有車輛竊盜、車牌失竊資料個別查詢報表及
    贓物認領保管單各一紙附卷可證，本件罪證明確，被告犯行堪以認定。
二、核被告所為，係犯刑法第三百二十條第一項之竊盜罪。其先後二次竊盜犯行，時
    間緊接，觸犯同一罪名，顯係基於概括犯意為之，應依連續犯規定，論以一罪，
    並加重其刑。又被告前曾因違反麻醉藥品管理條例案件，經本院判處有期徒刑七
    月確定，於八十四年五月二十日執行完畢，有本院被告全國前案紀錄表在卷可稽
    ，其於五年內再犯本件之罪，為累犯，應依法遞加重其刑。爰審酌被告犯罪之動
    機、目的、手段、所生之危害及犯罪後之態度等一切情狀，量處如主文所示之刑
    示懲。至扣案萬能鑰匙一串、鐵剪、鐵腳尺、一字型起子、剪刀各一支，雖係自
    被告所駕駛之贓車內起出，然被告否認係供犯本件各罪所用之物，又查無任何積
    極證據足證為犯本件各罪之工具，爰不予宣告沒收，附此明。
三、公訴意旨另略以：被告又先後於八十六年九月十七日凌晨二時許，在桃園縣龍潭
    鄉○○路，竊取己○○所有車牌號碼：ＬＲ－九一二０號，ＢＭＷ自用小客車一
    部（查獲時改懸ＡＨ－三八八八號車牌）；於八十七年九月七日上午五時許，在
    彰化縣員林鎮○○街五十八號前，竊取江許錦霞所有車牌號碼：ＱＤ－三四六九
    號，ＳＵＢＡＲＵ自用小客車一部（查獲時車牌已遭卸下，置於ＱＣ－六００三
    號自用小客車內）；於八十七年八月二十一日上午六時許，在彰化縣員林鎮○○
    路六五九巷十八號前，竊取丁○○所有車牌號碼：ＱＣ－六００三號，三陽喜美
    自用小客車一部（查獲時改懸ＬＳ－一０五七號車牌），亦涉犯竊盜罪嫌云云。
    惟訊之被告堅決否認有涉及此部分竊盜犯行，辯稱：「ＬＲ－九一二０號自用小
    客車，是綽號『嘉興』之男子曾帶我去拆了一個安全氣囊，交給我準備給我朋友
    使用，我才知道該部車是贓車，而帶警查獲，該車並不是我所竊；另ＱＤ－三四
    六九號及ＱＣ－六００三號二部自用小客車亦不是我所竊」等語。經查公訴意旨
    認被告涉有前開竊盜犯行，無非以被告於警訊及偵查中指證行竊前開車輛之張獻
    科、潘進達及鄭智仁於偵查中均堅詞否認竊盜，而自用小客車價值匪淺，若非顯
    有交情，豈可能無故交付如此高價之物，且被告又迄未能提出「嘉興」之年籍以
    供查證，所辯無可採為論據。然查前開ＬＲ－九一二０號自用小客車，係被告為
    警查獲後，帶警歷整個下午之時間，始於彰化縣田尾鄉○○村○○○○○道路尋
    獲；ＱＤ－三四六九號自用小客車，則係警方先已在彰化縣永靖鄉光雲村劉厝巷
    三十五弄九號內尋獲拖回警局；另ＱＣ－六００三號自用小客車則係警方在前開
    查獲被告駕駛贓車之停車場，原鎖定調查對象，然並未發現有人前來駕駛，而予
    以駛回警局查證，而後在該車內查獲ＱＤ－三四六九號車牌及張獻科身分證等事
    實，業據查獲本件之員警謝涵及張學義於本院審理中結證屬實。足見此三部自用
    小客車均非處於被告實力支配之下，而徵之被告經本院當庭告以如知悉ＬＲ－九
    一二０號ＢＭＷ自用小客車係他人行竊之贓車，而收受其上所拆卸之安全氣囊，
    將另觸犯收受贓物罪時，仍堅稱該車非其所竊；另參以張獻科於偵查中（八十八
    年一月二十日）證稱：「是潘進達要我指認是丙○○的，因他教我如此說，看能
  否脫我的罪責」等語，及身分證係個人隨身證件，通常係由本人所攜帶等情，自
    不能以被告為警查獲時指認行竊之人否認有竊盜犯行，即遽爾推測係被告所行竊
    。此外，復查無任何積極證據足證被告有此部分之竊盜犯行，被告此部分被訴之
    犯罪即屬不能證明，惟因公訴意旨認此部分事實，與前開有罪部分為連續犯，有
    裁判上一罪之關係，爰不另為無罪之諭知。
四、移送併案審理（八十八年度偵字第八六三０號）意旨另略以：被告又於八十八年
    八月二十七日二十二時許，在台中市○○區○○路與大光街口，竊取郭淑瑜所有
    之ＧＡ－六一四九號自用小客車一部供己使用，認被告亦涉有竊盜罪嫌。惟查被
    告所涉此部分之竊盜犯行，時間距前開認定有罪部分之犯行，已逾一年以上，且
    訊之被告供承係因一時無錢返回彰化，始起意竊車代步等語，足見其非基於同前
    之概括犯意，實施本件之竊盜，移送併案審理部分與前述起訴並認定有罪部分，
    無連續犯裁判上一罪之關係，非起訴效力所及，本院不得予以審究，應退回原機
    關另行依法處理。
據上論斷，應依刑事訴訟法第二百九十九條第一項前段，刑法第五十六條、第三百二
十條第一項、第四十七條，罰金罰鍰提高標準條例第一條前段，判決如主文。
中    華    民    國    八十八    年      九      月      二十九        日
                                  法      官   邱  顯  祥
右正本證明與原本無異。
如不服本判決，應於送達後十日內向本院提出上訴狀(須附繕本)。
告訴人或被害人對於判決如有不服具備理由請求檢察官上訴者，其上訴期間之計算係
以檢察官收受判決正本之日期為準。
                                  法院書記官   林  文  斌
中    華    民    國    八十八    年      十      月          二        日
刑法第三百二十條
意圖為自己或第三人不法之所有，而竊取他人之動產者，為竊盜罪，處五年以下有期
徒刑、拘役或五百元以下罰金。
意圖為自己或第三人不法利益，而竊佔他人之不動產者，依前項之規定處斷。
前二項之未遂犯罰之。


司法院資訊處製作；財團法人民間司法改革基金會備份。
